

# MUHAMMAD ABID THOULA

Pekalongan, 13 September 1999 | Belum Menikah | Islam

abidthoula.github.io

#### **TENTANG SAYA**

Saya seorang pengembang aplikasi perangkat lunak dengan pengalaman dalam merancang, membuat, dan menguji sistem aplikasi perangkat lunak terutama berbasis web. Saya sangat termotivasi untuk terus mengembangkan kemampuan saya dan tumbuh secara profesional. Saya yakin dengan kemampuan saya dapat menghasilkan ide menarik untuk permasalahan yang ada.

#### **KONTAK**

- 0897 6257 636
- abidthoula51@gmail.com
- Bener, Rt 24 Rw 05, Kec.Wiradesa, Kab.Pekalongan

#### **KEAHLIAN**

- Web Programming
- Web Analyst
- Networking
- Troubleshooting Hardware
- Design Graphic
- System Analyst

#### **PENGALAMAN ORGANISASI**

PIKMA PATRIOT

Oktober 2017 - Oktober 2018

- Menjadi panitia dalam acara seminar Sex Education and Healthy Relationship 2018
- Menjadi panitia dalam acara Peringatan hari AIDS 2018

#### **PENGALAMAN KERJA**

### KARYAWAN MAGANG DI DINAS KOMUNIKASI DAN INFORMATIKA KABUPATEN PEMALANG

Maret 2020 - Juni 2020

- Membantu merancang pembuatan sistem informasi pengelolaan surat pada Kejaksaan Negeri Pemalang sampai ke tahap pengujian dan implementasi
- Membantu merancang pembuatan sistem informasi Buku Tamu pada Kejaksaan Negeri Pemalang sampai ke tahap pengujian dan implementasi.

## STAFF IT DI POLITEKNIK STIBISNIS TEGAL

Oktober 2021 - Oktober 2022

- Memanegement Website Kampus
- Membuat berita aktifitas kampus
- Menangani dalam perawatan dan maintenance Jaringan Kampus
- Memaintenance dan mengurus Lab Komputer Kampus

# STAFF IT DI FAKULTAS ILMU KESEHATAN UNIVERSITAS MUHAMMADIYAH PEKAJANGAN PEKALONGAN

Desember 2022 - September 2024

- Memanegement Sistem Informasi / Website Kampus
- Membuat berita aktifitas kampus
- Menangani dalam perawatan dan maintenance Jaringan Kampus
- Memaintenance dan mengurus Hardware Kampus

#### **PENDIDIKAN**

STMIK WIDYA PRATAMA PEKALONGAN

2017 - 2021

S1 (Sarjana Komputer) - SISTEM INFORMASI

**IPK: 3.21** 

**SMK MUHAMMADIYAH PEKALONGAN** 

2014 - 2017

**REKAYASA PERANGKAT LUNAK** 

Nilai akhir rata - rata: 80